【裁判字號】    92,上易,2933
【裁判日期】    921216
【裁判案由】    傷害
【裁判全文】
臺灣高等法院刑事判決                          九十二年度上易字第二九三三號
    上  訴  人
    即  被  告  乙○○
右上訴人因傷害案件，不服臺灣板橋地方法院九十二年度易字第一五五一號，中華民
國九十二年九月十二日第一審判決（起訴案號：臺灣板橋地方法院檢察署九十一年度
偵續字第七六號），提起上訴，本院判決如左：
    主  文
原判決撤銷。
乙○○無罪。
    理  由
一、公訴人意旨略以：上訴人即被告乙○○與告訴人甲○○係鄰居，於民國九十一年
    一月十二日十一時五十分許，被告之妻彭詒青因停車糾紛與告訴人發生口角推擠
    ，被告見狀進竟而基於傷害之故意，毆打告訴人之手臂，致告訴人受有胸痛、左
    臂挫傷之傷害，因認被告涉犯刑法第二百七十七條第一項傷害罪嫌。
二、訊據被告固不諱與告訴人手臂有所接觸，惟矢口否認有何傷害犯行，辯稱：是告
    訴人小叔的車子放在那裡，停車位置土地所有權幾乎是我們的，因為當天下午我
    有朋友要過來，我太太才問告訴人小叔下午是否要繼續停，她小叔就去告訴告訴
    人，告訴人就過來我們診所大吵大鬧，我出來的時候看到告訴人用右手扭我太太
    的手，我就把她的右手拉開，我不希望雙方鄰居有肢體衝突；告訴人在審理過程
    中，法官有問她被毆打地方在哪裡，告訴人是指左手臂外側，與診斷證明是寫左
    手臂後側不符，證人黃蔡火與我們家有宿怨，他所證前後反覆不一，告訴人也沒
    有否認她有對我太太動手，但證人卻說告訴人與我太太沒有肢體衝突，黃蔡火所
    繪現場圖連我太太的位置都畫不出來等語。經查：
  (一)告訴人於原審指稱：被打位置是左上臂外側，被很用力的打了一拳（詳見原審卷
    第十五頁）。
  (二)證人徐賜即告訴人之夫於警詢時證稱：被告見彭詒青與告訴人發生爭執，即自診
    所衝出並以拳頭毆打告訴人等語（詳見偵查卷十三頁反面）。
  (三)證人黃蔡火即告訴人之鄰居，於偵查中證稱：當日伊看到彭詒青與告訴人因停車
    位問題發生爭執，被告便從一樓診所內跑出來，動手捶了告訴人的手臂，我是看
    被告正面打告訴人（詳見偵查卷第三十頁反面）。在原審證稱：被告打告訴人左
    上臂肩膀下來的位置一下等語（詳見原審卷第三一頁）。
  (四)證人彭詒青即被告之妻於警詢及偵查中證稱：被告是看到告訴人扭住伊的手，始
    將告訴人手撥開，並無毆打告訴人等語（詳見偵查卷第十五頁反面、第二四頁反
    面）。
  (五)證人蔡陳金玉於偵查中亦證稱：看到被告拉開告訴人，並沒有打告訴人等語（詳
    見偵查卷第三一頁）。
  (六)告訴人提出之診斷證明書所載係「左上臂背側瘀傷四乘二公分」，此有診斷證明
    書在卷可憑（見偵查卷第十八頁）。
  (七)綜上：告訴人在原審指稱被告係毆打其「左上臂外側」，惟依右揭診斷證明書所
    載告訴人受傷之部分係「左上臂背側」，是告訴人指訴顯有瑕疵，尚難率信。再
    證人黃蔡火在偵查中證稱被告是正面毆打告訴人，倘證人黃蔡火之證述為真，則
    告訴人所受之傷害部位應在正面，惟依右揭診斷證明書所載告訴人受傷之部分係
    「左上臂背側」，足徵證人黃蔡火之證詞，亦有瑕疵，自難採信。又證人徐賜雖
    證稱被告有毆打告訴人，惟其並未能詳細說明被告是如何毆打告訴人及毆打何部
    位，是證人徐賜之證詞，亦難遽信。另觀證人彭詒青、蔡陳金玉之證詞，並參酌
    告訴人受傷之部位，則被告所辯其將告訴人之手拉開乙節，尚堪採信。蓋告訴人
    與被告之妻拉扯時，被告拉開告訴人之手時，自有可能因而造成告訴人之「左上
    臂背側」瘀傷。又被告拉開告訴人之手，其主觀上是要終止告訴人與證人彭詒青
    間之扯拉，並非要傷害告訴人。此外復查無其他積極證據足資證明被告有傷害犯
    行。是被告被訴之犯罪事實，要屬不能證明。
三、原審未予詳查，遽認被告有罪，自有未合。被告上訴否認犯行，請求撤銷原審判
    決，為有理由，自應由本院撤銷原審判決，改諭知被告無罪之判決。
據上論斷，應依刑事訴訟法第三百六十九條第一項前段、第三百六十四條、第三百零
一條第一項前段，判決如主文。
本案經檢察官彭坤業到庭執行職務。
中      華      民      國    九十二    年     十二     月     十六     日
                              臺灣高等法院刑事第二十四庭
                                  審判長法  官  陳  貽  男
                                        法  官  李  世  貴
                                        法  官  陳  憲  裕
右正本證明與原本無異。
不得上訴。
                                        書記官  劉  育  妃
中      華      民      國    九十二    年    十二      月    十六      日


司法院資訊處製作；財團法人民間司法改革基金會備份。
